臺灣臺南地方法院民事裁定
109年度司字第23號
聲  請  人  臺南市政府財政稅務局

法定代理人  陳柏誠  
代  理  人  陳元山  
            陳東信  


相  對  人  代天聖安宮

臨時管理人  陳柏青  

上列當事人間請求選任臨時管理人事件，本院裁定如下：
    主  文
選任陳柏青為相對人代天聖安宮之臨時管理人。
聲請程序費用新臺幣壹仟元由聲請人負擔。 
    理  由
一、本件聲請意旨略以：依臺南市政府民政局查復代天聖安宮（
    下稱聖安宮）民國92年登記之管理人「陳永成」已故多時，
    後續信徒已失聯或亡故，尚無代表該宮之管理人，爰無法提
    供有權代表聖安宮之人年籍資料，致聖安宮積欠聲請人土地
    使用補償金、租金、違約金共新臺幣807,477元無從辦理聲
    請支付命令，聲請人為保債權，乃以利害關係人之身分，依
    非訟事件法第64條第1項規定選任臨時管理人。另最近聖安
    宮有辦理廟會繞境的活動，有向主管機關、公所、民政局提
    出申請，是由第三人陳柏青向主管機關提出的，並據聞目前
    的主事者就是陳柏青，請求選任第三人陳柏青為聖安宮之臨
    時管理人。
二、按法人之董事一人、數人或全體不能或怠於行使職權，或對
    於法人之事務有自身利害關係，致法人有受損害之虞時，法
    院因主管機關、檢察官或利害關係人之聲請，得選任臨時董
    事代行其職權。但不得為不利於法人之行為，非訟事件法第
    64條第1 項定有明文。　
三、經查：
　㈠聲請人主張：相對人於92年12月1日經臺南市政府核准寺廟登
    記，管理人為陳永成，而陳永成已於102年5月29日死亡，相
    對人嗣未再選任新的管理人，致聲請人無法就相對人積欠聲
    請人土地使用補償金、租金、違約金辦理追償等情，業據提
    出積欠明細表、催告函及回執聯、寺廟登記資料及戶籍謄本
    各一份為證，且經本院職權向臺南市政府民政局及臺南市戶
    政事務所函詢，有臺南市政府政局109年7月2日南市民宗字
    第1090785692號函及除戶戶籍資料在卷可稽（見本院卷第43
    、77頁），經核無訛，堪信屬實。
　㈡又聲請人主張：相對人近來辦理廟會繞境的活動，是由第三
    人陳柏青向主管機關提出申請，並聲請本院函詢臺南市政府
    民政局，經臺南市政府民政局函覆提供臺南市路權申請交通
    維持計畫及環境清潔計畫表（見本院卷第95頁），其上聯絡
    人記載係陳柏青，而陳柏青於本院亦自認目前相對人的事務
    由其暫代，願意擔任相對人之臨時管理人等語（見本院卷第
    111頁）。
　㈢綜上，相對人有積欠聲請人土地使用補償金、租金、違約，
    是以聲請人為行使其債權，確為本件之利害關係人，揆諸首
    揭規定，聲請人聲請為相對人選任臨時管理人，為有理由，
    應予准許。本院審酌第三人陳柏青既為相對人申報遶境活動
    ，應熟悉相對人廟務運作事宜，且亦同意擔任臨時管理人，
    認由其擔任相對人之臨時管理人，應屬適當，爰依法選任之
    。
四、依非訟事件法第21條第2項、第24條第1項，民事訴訟法第95
    條、第78條，裁定如主文。
中　　華　　民　　國　　109 　年　　11　　月　　24　　日
                  民事第四庭    法  官　李杭倫
以上正本係照原本作成。
如對本裁定抗告須於裁定送達後10日內向本院提出抗告狀，並應
繳納抗告費新台幣1,000元整。
中　　華　　民　　國　　109 　年　　11　　月　　24　　日
                                書記官　黃怡惠